臺灣花蓮地方法院刑事判決　　　　　　　　　　　　　　九十年度訴字第三二號
　　公　訴　人　臺灣花蓮地方法院檢察署檢察官
　　被　　　告　甲○○
右列被告因毒品危害防制條例案件，經檢察官提起公訴（九十年度偵字第二五○二號
、九十年度毒偵字第九一五號），本院判決如左：
        主  文
甲○○連續施用第貳級毒品，累犯，處有期徒刑玖月，扣案第貳級毒品安非他命壹小
包（毛重壹點貳公克）、壹小包（毛重零點伍公克），均沒收併銷毀之；扣案之吸食
器壹組，沒收之；又連續施用第壹級毒品，累犯，處有期徒刑拾壹月，扣案第壹級毒
品海洛因壹小包（毛重零點公克）、陸小包（毛重合計點陸公克），均沒收併銷
燬之；扣案針筒支、生理食鹽水瓶、橡皮管條，均沒收之；應執行有期徒刑壹
年柒月，扣案之第貳級毒品安非他命壹小包（毛重壹點貳公克）、壹小包（毛重零點
伍公克）、扣案第壹級毒品海洛因壹小包（毛重零點公克）、陸小包（毛重合計
點陸公克），均沒收併銷燬之；扣案之吸食器壹組、針筒支、生理食鹽水瓶、橡
皮管條，均沒收之。
        事  實
一、甲○○前有贓物、違反藥事法、麻醉藥品管理條例等多次犯罪前科，其中於民國
    八十二年七月間，因違反麻醉藥品管理條例案件，經臺灣高等法院花蓮分院判處
    有期徒刑三年確定，嗣經最高法院駁回其上訴而確定，甫於八十六年三月七日執
    行完畢，又於八十七年間因施用毒品案件，經依本院八十七年度毒聲字第二號裁
    定送台灣花蓮看守所附設勒戒處所觀察、勒戒後，認無繼續施用傾向，由臺灣花
    蓮地方法院檢察署檢察官於八十七年七月二十三日以八十七年度偵字第二二三二
    號處分不起訴在案，其後再因施用毒品案件，經本院裁定送臺灣花蓮看守所附設
    勒戒處所觀察、勒戒後，認有繼續施用毒品之傾向，而再經本院以八十九年度毒
    聲字第三三六號裁定入戒治處所施以強制戒治，嗣經本院於八十九年十月二十日
    ，以八十九年度毒聲字第一○七九號裁定停止戒治付保護管束。另台灣花蓮地方
    法院檢察署檢察官並以八十八年度毒偵字第三二七號聲請簡易判決處刑，經本院
    於八十九年七月十九日以八十九年度花簡字第二四二號判處有期徒刑六月，詎猶
    不知悔改，於前開停止強制戒治付保護管束期間，又基於施用第一級毒品之概括
    犯意，自八十九年十一月七日停止戒治出所後某日起，至九十一年一月二十一日
    止，連續在花蓮縣新城鄉○里村○里○路五九號樂城大飯店等處，施用第一級毒
    品海洛因多次。另並基於施用第二級毒品之概括犯意，自八十九年十一月七日停
    止戒治出所後某日起至九十一年一月二十一日止，連續在上揭飯店等處，施用第
    二級毒品安非他命多次。嗣於九十年八月二十二日凌晨二時許，在前揭樂城大飯
    店第三○一號房為警查獲，並扣得第一級毒品海洛因一小包（毛重零點三公克）
    、第二級毒品安非他命一小包（毛重一點二公克）及甲○○所有用以施用毒品之
    吸食器一組、針筒二支、生理食鹽水一瓶、橡皮管二條以及ＦＭ２二粒。其後甲
    ○○因經本院合法傳喚、拘提，均無正當理由不到庭，而經本院發佈通緝，經警
    於九十一年一月二十一日，在新城鄉嘉新村嘉新五四八號緝獲，並當場扣得甲○
    ○所有之第一級毒品海洛因六小包（毛重合計三點六公克）、第二級毒品安非他
    命一小包（毛重零點五公克）及甲○○所有用以施用毒品之針筒一支、生理食鹽
    水二瓶、橡皮管一條。嗣經依本院以九十年度毒聲字第八九二號裁定令入戒治處
    所施以強制戒治一年。
二、案經花蓮縣警察局移送臺灣花蓮地方法院檢察署檢察官偵查起訴。
        理  由
一、右開事實，業據被告甲○○於本院審理時坦承不諱，並有花蓮縣衛生局煙毒尿液
    檢驗成績書一份附卷及如事實欄所載之物扣案可稽，足認被告自白與事實相符。
    又被告前於八十七年間因施用毒品案件，經依本院八十七年度毒聲字第二號裁定
    送台灣花蓮看守所附設勒戒處所觀察、勒戒後，認無繼續施用傾向，由臺灣花蓮
    地方法院檢察署檢察官於八十七年七月二十三日以八十七年度偵字第二二三二號
    處分不起訴在案，其後再因施用毒品案件，經本院裁定送臺灣花蓮看守所附設勒
    戒處所觀察、勒戒後，認有繼續施用毒品之傾向，而再經本院以八十九年度毒聲
    字第三三六號裁定入戒治處所施以強制戒治，嗣經本院於八十九年十月二十日，
    以八十九年度毒聲字第一○七九號裁定停止戒治付保護管束。另台灣花蓮地方法
    院檢察署檢察官並以八十八年度毒偵字第三二七號聲請簡易判決處刑，經本院於
    八十九年七月十九日以八十九年度花簡字第二四二號判處有期徒刑六月，此有本
    院判決書及台灣花蓮地方法院檢察署刑案資料查註紀錄表、臺灣高等法院被告全
    國前案記錄表各一份、不起訴書處分書、與本院裁定書等附卷可參，其於五年內
    三犯毒品危害防制條例第十條第一項及第二項之罪，洵堪認定。
二、核被告所為，係犯毒品危害防制條例第十條第一項之施用第一級毒品罪及同條例
    第十條第二項之施用第二級毒品罪。被告持有第一級毒品海洛因及第二級毒品安
    非他命，既意在供己施用，其持有海洛因與安非他命之低度行為皆應為施用之高
    度行為吸收，均不另論罪。被告先後多次施用第一級毒品海洛因與第二級毒品安
    非他命之行為，均時間緊接，犯罪構成要件相同，各顯係基於概括犯意為之，應
    依連續犯規定以一罪論，並均依法加重其刑。其所犯上開二罪之間，犯意各別，
    行為互殊，應予分論併罰。第查被告曾有如事實欄所載之犯罪前科與執行紀錄，
    有臺灣花蓮地方法院檢察署刑案資料查註紀錄表及台灣高等法院被告全國前案紀
    錄表各一份附卷足按，其於五年以內再犯本案有期徒刑以上之罪，係屬累犯，應
    依法就所犯施用海洛因與安非他命部分各遞加重其刑。復被告於九十年八月二十
    三日起至九十一年一月二十一日止施用第一級毒品海洛因與第二級毒品安非他命
    之犯行部分，雖未據起訴，惟與已起訴部分各具有連續犯之裁判上一罪之關係，
    均為起訴效力所及，本院自應併予審理，併此敘明。爰審酌施用毒品屬自殘行為
    之特性，而被告素行不佳，及其知識程度，犯罪之動機、目的，手段，所生損害
    及犯罪後之態度良好等一切情狀，分別量處如主文所示之刑，並定其應執行刑。
    扣案第一級毒品海洛因一小包（毛重零點三公克）、六小包（毛重合計三點六公
    克）、第二級毒品安非他命一小包（毛重一點二公克）、一小包（毛重零點五公
    克），均係查獲之毒品，併依毒品危害防制條例第十八條第一項前段諭知沒收併
    銷燬之。扣案之吸食器一組、針筒三支、生理食鹽水三瓶、橡皮管三條，為被告
    所有，用以供施用毒品安非他命與海洛因之物，業據被告供明在卷，應依刑法第
    三十八條第一項第二款，宣告沒收之。至扣案之ＦＭ２二粒，因非被告用以供犯
    本案之罪之物，爰不予宣告沒收，併此敘明。
據上論斷，應依刑事訴訟法第二百九十九條第一項前段，毒品危害防制條例第十條第
一項、第二項、第十八條第一項前段，刑法第十一條前段、第五十六條、第四十七條
、第五十一條第五款、第三十八條第一項第二款，判決如主文。
本案經檢察官簡淑如到庭執行職務。
中      華      民      國    九十一    年      一      月    三十一    日
                                    台灣花蓮地方法院刑事庭
                                        法  官  陳  世  博
右正本證明與原本無異。
如對本判決不服，應於送達後十日內，向本院提出上訴狀。（應抄附繕本）告訴人或
被害人如對於本判決不服者，應具備理由請求檢察官上訴，其上訴期間之計算係以檢
察官收受判決正本之日期為準。
                                        法院書記官
中      華      民      國    九十一    年     二       月      四      日
附錄本判決論罪之法律條文：
毒品危害防治條例第十條：
施用第一級毒品者，處六月以上五年以下有期徒刑。
施用第二級毒品者，處三年以下有期徒刑。
毒品危害防制條例第十八條
查獲之毒品及專供製造或施用毒品之器具，不問屬於犯人與否，均沒收銷燬之。但合
於醫藥或研究之用者，得不予銷燬。
前項合於醫藥或研究用毒品或器具之管理辦法，由法務部會同行政院衛生署定之。
